【裁判字號】    97,裁,5091
【裁判日期】    971120
【裁判案由】    商標異議
【裁判全文】
最  高  行  政  法  院  裁  定
                                      97年度裁字第5091號
上  訴  人  美商．HBI品牌服裝公司
代  表  人  華倫．L．希瑟曼
被 上訴 人  經濟部
代  表  人  甲○○
參  加  人  義商．固喜歡固喜公司
代  表  人  凡尼．瓦爾皮
上列當事人間商標異議事件，上訴人對於中華民國97年8月14日
臺北高等行政法院97年度訴字第927號判決，提起上訴，本院裁
定如下：
    主  文
上訴駁回。
上訴審訴訟費用由上訴人負擔。
    理  由
一、按對於高等行政法院判決之上訴，非以其違背法令為理由，
    不得為之，行政訴訟法第242條定有明文。依同法第243條第
    1項規定，判決不適用法規或適用不當者，為違背法令；而
    判決有同條第2項所列各款情形之一者，為當然違背法令。
    又提起上訴，應以上訴狀表明上訴理由，並應添具關於上訴
    理由之必要證據，復為同法第244條第1項第4款及第2項所明
    定。準此，當事人對於高等行政法院判決提起上訴，如以高
    等行政法院判決有行政訴訟法第243條第1項規定之不適用法
    規或適用不當為理由時，其上訴狀或理由書應有具體之指摘
    ，並揭示該法規之條項或其內容；若係成文法以外之法則，
    應揭示該法則之旨趣；倘為司法院解釋或本院之判例，則應
    揭示該判解之字號或其內容；如以高等行政法院判決有行政
    訴訟法第243條第2項所列各款情形為理由時，其上訴狀或理
    由書應揭示合於該條項各款之事實。上訴狀或理由書如未依
    此項方法表明，或其所表明者與上開法條規定不合時，即難
    認為已對高等行政法院判決之違背法令有具體之指摘，其上
    訴自難認為合法。
二、本件上訴人對於臺北高等行政法院97年度訴字第927號判決
    （下稱原判決）上訴，雖以：(一)系爭商標與據以異議商標既
    均係由字母C、G或數字9之變化與設計所構成，此種以識別
    力弱之字母或數字為構圖之商標近似性之比對，更應著重在
    商標特徵及整體構圖意匠之比對。系爭商標係以經設計之外
    文字母「C」與阿拉伯數字「9」組成，與據以異議商標由G
    字母及倒G字母開口相對緊密結合置於一圓框內，因特徵明
    顯不同致予消費者就整體構圖意匠之寓目印象迥然有別，相
    關消費者絕無可能產生誤認。惟原判決就商標近似之審查，
    未以商標整體圖樣及設計意匠比對是否達到可能引起商品之
    消費者混淆誤認的程度為判斷依歸，顯有判決適用法規不當
    之違法。(二)系爭商標之商品係平價商品，銷售通路為一般賣
    場，而據以異議商標之商品則係高價精品，係於高級百貨公
    司或精品店販售，且通常皆有專門銷售人員以一對一方式對
    消費者提供服務，消費者於購買高價商品時自會施以較高的
    注意程度。既然兩商標外觀及設計意匠不近似，兩商標商品
    的消費族群不同、行銷管道亦不同，相關消費者絕無產生誤
    認之可能。原判決未詳加考慮兩商標實際行銷管道及場所截
    然不同，亦未就兩商標是否有致相關消費者混淆誤認之虞予
    以詳審，而以兩商標所指定使用之類別同為第25類，商品性
    質相同或近似，在用途、功能、產製者、行銷管道及場所等
    因素上具有共同或關聯之處等含糊之理由，認為兩商標商品
    易使一般商品消費者誤認其為來自相同或雖不相同，但有關
    聯之來源，亦有判決適用法規不當之違法等語為由。惟核其
    上訴狀所載內容，或係重述其在原審業經主張而為原判決摒
    棄不採之陳詞，或係就原審所為論斷或駁斥其主張之理由，
    泛言原判決不適用法規或適用不當，而未具體表明原判決究
    竟有如何合於不適用法規或適用不當、或有行政訴訟法第24
    3條第2項所列各款之情形，尚難認為已對原判決之如何違背
    法令有具體之指摘。依首揭規定及說明，應認其上訴為不合
    法，應予駁回。
三、據上論結，本件上訴為不合法。依行政訴訟法第249條第1項
    前段、第104條、民事訴訟法第95條、第78條，裁定如主文
    。
中    華    民    國    97    年    11    月    20    日
                    最高行政法院第五庭
                        審判長法官  劉  鑫  楨
                              法官  黃  清  光
                              法官  黃  淑  玲
                              法官  吳  慧  娟
                              法官  曹  瑞  卿
以  上  正  本  證  明  與  原  本  無  異
中    華    民    國    97    年    11    月    20    日
                              書記官  張  雅  琴


司法院資訊處製作；財團法人民間司法改革基金會備份。
